【裁判字號】    97,訴,4463
【裁判日期】    971113
【裁判案由】    偽造文書
【裁判全文】
臺灣板橋地方法院刑事判決              97年度訴字第4463號
公  訴  人  臺灣板橋地方法院檢察署檢察官
被      告  丙○○
            丁○○
上  一  人
選任辯護人  張金盛律師
上列被告等因偽造文書案件，經檢察官提起公訴（97年度偵字第
24316 號），被告等於準備程序中就被訴事實為有罪之陳述，經
告知簡式審判程序之旨，並聽取當事人之意見後，本院合議庭裁
定由受命法官獨任進行簡式審判程序，並判決如下：
    主  文
丙○○、丁○○共同行使公務員明知為不實之事項，而登載於職
務上所掌之公文書，足以生損害於公眾及他人，丙○○處有期徒
刑壹年貳月，丁○○處有期徒刑壹年，均緩刑年。
如附表編號一、二、四、五所示偽造之署押捌枚均沒收。
    事實及理由
一、本件犯罪事實及證據，除補充證據：被告丙○○、丁○○等
    二人於本院訊問時之自白外，均引用如附件檢察官起訴書之
    記載。
二、核被告丙○○、丁○○等二人所為，均係犯刑法第216 條、
    第213 條之行使登載不實之公文書罪。渠等分別同時偽造「
    甲○○」、「乙○○」之署押及指印於如附表編號1 、2 、
    3 、4 所示之文書上，分別係同時偽造同一被害人之多件同
    類文書，其被害法益僅一，均屬單純一罪。被告二人偽造署
    押之行為，乃登載不實事項於職務上所掌公文書之部分行為
    ；其登載不實之公文書後，復持以行使，登載之低度行為為
    行使之高度行為所吸收，均不另論罪。又被告登載不實事項
    於所掌之如附表所示之多紙公文書以行使之犯行，係於密接
    之時、地所為，各行為之獨立性薄弱，依一般社會觀念難以
    強行區隔，顯係基於單一犯意接續所為，侵害同一法益，為
    接續犯，均屬單純一罪。被告丁○○雖非公務員，然其與具
    有公務員身分之被告丙○○共犯刑法第216 條、第213 條之
    行使登載不實之公文書罪，依刑法第31條第1 項規定，仍以
    共同正犯論。是被告二人間就上開犯行，有犯意聯絡及行為
    分擔，均為共同正犯。爰審酌被告二人之品行、智識程度，
    犯罪之動機、手段、犯罪後坦承犯行，已知悔悟，並與被害
    人達成和解（有卷附之本院調解筆錄在卷可參）等一切情狀
    ，分別量處如主文所示之刑，以資懲儆。如附表編號1 、2
    、4 、5 所示偽造之署押8 枚，均係偽造之簽名及指印，不
    問屬於被告與否，應依刑法第219 條之規定，宣告沒收。至
    被告所登載不實之如附表所示之公文書本身，均已因行使，
    而非屬被告二人所有之物，故不予宣告沒收，附此敘明。
三、查被告丙○○、丁○○等二人均前未曾因故意犯罪受有期徒
    刑以上刑之宣告，有臺灣高等法院被告前案紀錄表佐卷可考
    ，渠等因一時失慮致罹刑典，然已坦承犯行，知所悔悟，且
    與被害人達成和解（詳見前述）經此偵審教訓，當知所警惕
    ，而無再犯之虞，本院認所宣告之刑均以暫不執行為適當，
    併依刑法第74條第1 項第1 款之規定，宣告緩刑3 年。
四、又中華民國96年罪犯減刑條例雖於民國96年7 月4 日制定公
    布，並自同年月16日施行，然本案被告二人之犯罪日期為97
    年7 月間，係在該條例第2 條所規定之96年4 月24日以後，
    是本案核與減刑之要件不符，自不得減刑，併此指明。
五、依刑事訴訟法第273 條之1 第1 項、299 條第1 項前段、第
    310 條之2 、第454 條第2 項，刑法第28條、第31條第1 項
    、第216 條、第213 條、第219 條、第74條第1 項第1 款，
    判決如主文。
六、如不服本判決，得自收受送達之日起10日內向本院提出上訴
    狀（須附繕本）。
本案經檢察官郭季青到庭執行職務。
中    華    民    國    97    年    11    月    13    日
                  刑事第十九庭  法  官  鄧雅心
以上正本證明與原本無異。
如不服本判決應於送達後10日內向本院提出上訴狀。
                                書記官  王小芬
中    華    民    國    97    年    11    月    13    日
附錄本案論罪科刑法條
中華民國刑法第二百十條
偽造、變造私文書，足以生損害於公眾或他人者，處五年以下有
期徒刑。
中華民國刑法第二百十三條
公務員明知為不實之事項，而登載於職務上所掌之公文書，足以
生損害於公眾或他人者，處一年以上七年以下有期徒刑。
附表：
┌──┬──────────────┬──────────┬───────┐
│編號│  登 載 不 實 之 公 文 書   │ 偽  造  之  署  押 │  卷  頁      │
├──┼──────────────┼──────────┼───────┤
│ 1. │臺北縣政府警察局蘆洲分局訊問│被訊問人「甲○○」之│偵查卷第40頁  │
│    │（調查）筆錄－被訊問人甲○○│署押及指紋各1 枚    │              │
├──┼──────────────┼──────────┼───────┤
│ 2. │臺北縣政府警察局蘆洲分局少年│被勸導少年「甲○○」│偵查卷第41頁  │
│    │勸導少年登記表－少年甲○○  │之署押及指紋各1 枚  │              │
├──┼──────────────┼──────────┼───────┤
│ 3. │臺北縣政府警察局蘆洲分局春風│無                  │偵查卷第42頁  │
│    │專案勸（輔）導少年（兒童）交│                    │              │
│    │家長（監護人）領回登記表－少│                    │              │
│    │年甲○○                    │                    │              │
├──┼──────────────┼──────────┼───────┤
│ 4. │臺北縣政府警察局蘆洲分局訊問│被訊問人「乙○○」之│偵查卷第45頁  │
│    │（調查）筆錄－被訊問人乙○○│署押及指紋各1 枚    │              │
├──┼──────────────┼──────────┼───────┤
│ 5. │臺北縣政府警察局蘆洲分局少年│被勸導少年「乙○○」│偵查卷第46頁  │
│    │勸導少年登記表－少年乙○○  │之署押及指紋各1 枚  │              │
├──┼──────────────┼──────────┼───────┤
│ 6. │臺北縣政府警察局蘆洲分局春風│無                  │偵查卷第47頁  │
│    │專案勸（輔）導少年（兒童）交│                    │              │
│    │家長（監護人）領回登記表－少│                    │              │
│    │年乙○○                    │                    │              │
├──┼──────────────┼──────────┼───────┤
│ 7. │臺北縣政府警察局警察人員獎懲│無                  │偵查卷第36頁  │
│    │案件請示單（一）            │                    │              │
├──┼──────────────┼──────────┼───────┤
│ 8. │臺北縣政府警察局蘆洲分局獎懲│無                  │偵查卷第37頁  │
│    │建議名冊                    │                    │              │
└──┴──────────────┴──────────┴───────┘
附件（起訴書）：


司法院資訊處製作；財團法人民間司法改革基金會備份。
